臺灣臺南地方法院柳營簡易庭民事判決
111年度營簡字第256號
原      告  華南產物保險股份有限公司

法定代理人  陳文智  
訴訟代理人  蘇嘉維  
複  代理人  蔡豐任  
被      告  黃琴貴  
上列當事人間請求侵權行為損害賠償事件，經本院柳營簡易庭於
民國111年6月21日言詞辯論終結，判決如下：
    主  文
一、原告之訴駁回。
二、訴訟費用新臺幣1,440元由原告負擔。
    事實及理由
一、原告起訴主張：原告承保訴外人劉憶慧所有車牌號碼000-00
    00號自小客車（下稱系爭車輛）之車體損失險，於民國110
    年4月29日凌晨0時55分許，被告楊竣惟駕駛車牌號碼0000-0
    0號自小客車（下稱系爭A車）行經嘉義市○區○道0號295公里
    800公尺處南向內側車道（下稱系爭路段）時，因變換車道
    或方向不當而撞擊內側護欄後翻車，系爭A車停止在內側車
    道上（楊竣惟部分，因楊竣惟死亡，原告此部分起訴經臺灣
    嘉義地方法院以111年度嘉簡調字第23號裁定駁回），嗣後
    被告駕駛5369-WG號自小客車（下稱系爭B車）因未注意車前
    狀況而碰撞系爭A車，致兩車殘骸散落在車道上，訴外人游
    淑玲駕駛系爭車輛，為閃避上開殘骸而撞擊外側車道上輪胎
    ，致系爭車輛受損（下稱系爭事故）。原告依約賠付劉憶慧
    車損費用新臺幣（下同）134,617元，依保險法第53條規定
    取得代位求償權向被告請求侵權行為損害賠償。並聲明：被
    告應給付原告134,617元，及自起訴狀繕本送達翌日起至清
    償日止，按週年利率百分之5計算之利息。
二、被告則以：被告所駕駛之系爭B車之殘骸都掉在內車道，原
    告要證明有撞到系爭B車之殘骸。並聲明：原告之訴駁回。
三、得心證之理由：
　㈠原告承保劉憶慧所有之系爭車輛車體損失險，於110年4月29
    日凌晨0時55分許，楊竣惟駕駛系爭A車行經嘉義市○區○道0
    號295公里800公尺處南向內側車道時，因撞擊內側護欄後翻
    車，系爭A車停止在內側車道296公里左右，嗣後被告黃琴貴
    駕駛系爭B車碰撞系爭A車，致兩車殘骸散落在車道上，游淑
    玲駕駛系爭車輛，為閃避上開殘骸而撞擊外側車道上輪胎，
    致系爭車輛受損。原告依約賠付劉憶慧車損費用134,617元
    等情，業據其提出汽車險理賠申請書、國道公路警察局第八
    公路警察大隊白河分隊道路交通事故當事人登記聯單、國道
    公路警察局道路交通事故初步分析研判表、道路交通事故現
    場圖、修理費用評估、收據、國道小型車拖救服務契約三聯
    單、統一發票可稽，並有內政部警政署國道公路警察局第八
    公路警察大隊111年1月20日國道警八交字第1118000377號函
    及附件道路交通事故調查報告表（一）（二）、調查筆錄、
    酒精判定記錄表在卷可佐，堪認上開事實屬實。
　㈡因故意或過失，不法侵害他人之權利者，負損害賠償責任，
    汽車、機車或其他非依軌道行駛之動力車輛，在使用中加損
    害於他人者，駕駛人應賠償因此所生之損害。但於防止損害
    之發生，已盡相當之注意者，不在此限，民法第184條第1項
    前段、第191條之2定有明文。經查：
　⒈本院當庭勘驗游淑玲所駕駛之系爭車輛上之行車記錄器影像
    ，勘驗內容為：
　⑴畫面時間自2021年4月29日1時10分51秒起至同日1時12分33秒
    止：游淑玲駕駛系爭車輛行經國道3號，一路均有路燈照明
    ，最後其行駛在中線。
  ⑵畫面時間自2021年4月29日1時12分33秒起至同日1時12分35秒
    止：開始進入無路燈路段，前方道路上有紅燈閃爍，路肩有
    黃燈閃爍，游淑玲駕駛系爭車輛維持相同速度繼續前進，前
    方紅燈與黃燈閃爍位置並未移動，越來越清楚。
  ⑶畫面時間自2021年4月29日1時12分36秒起至同日1時12分46秒
    止：於1時12分36秒游淑玲駕駛系爭車輛準備切換車道至外
    車道，前方明顯可見有路況。於1時12分37秒，系爭車輛駕
    駛在外車道，車速雖有變慢，但不明顯。於1時12分38秒，
    可見地上散落物及輪胎。於1時12分39秒系爭車輛碾壓輪胎
    時，有女生發生叫聲，內車道有物體，該物體沒有燈光（模
    糊不清），中線有一個偏大的東西在地上（從畫面中無法判
    斷是什麼），中線與外線之分隔線上停著一台車（閃紅燈）
    ，路肩停著一台車（閃黃燈）。於1時12分40秒至41秒，系
    爭車輛持續明顯減速，中線與外線之車輛後方，有人手持閃
    光物品向內車道跑離開。之後系爭車輛在296公里後未到中
    埔及嘉義指示右線路牌前即停止在路肩，車內有女生說他們
    發生車禍都沒有警示。
　⒉由上開勘驗內容可知，楊竣惟駕駛系爭A車前因不明原因撞擊
    內側護欄，系爭A車翻覆在內側車道，系爭A車業已熄火無任
    何後車燈，而當時天氣晴、夜間無照明，依照一般行車經驗
    ，於夜間無照明高速行駛下，難以預期有車輛毫無任何燈號
    翻倒在路上時，一般駕駛人得以事前發現，而得以即時閃避
    或煞停。尤其在系爭事故現場前之路段有數公里長之照明路
    段，車輛進入無路燈路段時，約在295.8公里處，距離系爭A
    車翻車停置地點約200公尺，以該路段速限每小時110公里，
    每秒約可行進30.5公尺，車輛僅須6.5秒即抵達系爭A車翻車
    處，一般駕駛人眼睛恐尚未能適應黑暗環境，而無法事前察
    覺系爭A車翻車在路上，即時為閃避之駕駛行為，此由上開
    勘驗內容可知，在畫面中系爭車輛行進時，前方路況為有車
    輛在閃燈之路況，惟游淑玲卻亦未能事前煞車、閃避，更何
    況被告駕駛系爭B車經過時，乃全然無任何燈號存在，如何
    能期待被告能注意車前狀況，本院認被告並無原告所主張之
    未注意車前狀況之過失。原告主張被告應負侵權行為損害賠
    償責任，為無理由，應予駁回。
四、從而，原告依民法第184條第1項前段、第191條之2、保險法
    第53條規定請求被告給付原告134,617元及遲延利息部分，
    因被告對於系爭事故之發生並無過失，原告上開主張，乃無
    理由，應予駁回。
五、訴訟費用負擔之依據：民事訴訟法第436條第2項、第78條。
中　　華　　民　　國　　111 　年　　6 　　月　　28　　日
                  臺灣臺南地方法院柳營簡易庭
                              法  官  陳協奇
以上正本係照原本作成。
被告如不服本判決，應於送達後20日內，向本院提出上訴狀並表明上訴理由，如於本判決宣示後送達前提起上訴者，應於判決送達後20日內補提上訴理由書（須附繕本）。如委任律師提起上訴者，應一併繳納上訴審裁判費。　　　　　　　　　　　　　　
中　　華　　民　　國　　111 　年　　6 　　月　　28　　日
　　　　　　　　　　　　　　　書記官  洪季杏